【裁判字號】    90,易,99
【裁判日期】    900605
【裁判案由】    竊盜
【裁判全文】
臺灣士林地方法院刑事判決                              九十年度易字第九九號
    公  訴  人  臺灣士林地方法院檢察署檢察官
    被      告  丁○○
右列被告因竊盜案件，經檢察官提起公訴（八十九年度偵字第一○九一五號），本院
判決如左：
    主  文
丁○○連續在車站結夥三人以上竊盜未遂，處有期徒刑貳年，並應於刑之執行前，令
入勞動場所強制工作參年。
    事  實
一、丁○○有多次竊盜罪之前科紀錄，經法院判處刑前強制工作多次。其於民國八十
    一年間因竊盜案件，經台灣高等法院判處有期徒刑二年六月及刑前強制工作三年
    ，經最高法院駁回上訴確定；又於八十二年間因竊盜案件，經台灣高等法院判處
    有期徒刑一年三月，兩案接續執行，而於八十八年五月一日因縮短刑期假釋出監
    （前案於八十八年十一月二十日執行完畢，後案於八十九年十一月二十七日執行
    完畢，均不構成累犯）。
二、丁○○竟仍不知悔改，於假釋期間，夥同甲○○（經本院於九十年四月十七日判
    處有期徒刑一年六月及刑前強制工作三年）、另一姓名年籍不詳之成年男子，意
    圖為自己不法之所有，共同基於概括犯意之聯絡，結夥三人於八十九年十一月十
    七日上午十一時五十分許，在台北市○○區○○路二段二○一號台北榮民總醫院
    對面之公車站牌，趁公車到站候車乘客蜂擁上車之際，由丁○○先上車佯裝向公
    車司機問路以擋住姓名年籍不詳穿著白色衣服之年長男子，甲○○與另一男子則
    在後推擠並由甲○○趁機著手竊取該名男子之皮夾，然因該名男子已登上公車而
    未得逞。嗣另一輛公車到站而候車乘客蜂擁上車之際，甲○○、丁○○與另一姓
    名年籍不詳之成年男子復以同一方法，前後包夾丙○○而由甲○○下手扒竊丙○○之皮夾，惟甲○○甫將丙○○之皮夾抽離口袋時，即為據報前往該處埋伏之台
    北市政府警察局北投分局警員戊○○、乙○○當場查獲而未遂。
三、案經台北市政府警察局北投分局移送台灣士林地方法院檢察署檢察官偵查起訴。
    理  由
一、訊據被告丁○○堅決否認有竊盜之犯行，辯稱：其當天不在台灣等語。經查：
（一）被告係現行犯遭警員當場查獲，並移送台灣士林地方法院檢察署由內勤檢察官
      即本案到庭檢察官黃梅淑訊問後釋放，有偵訊筆錄附卷可參（見偵查卷第四四
      至四五頁），人別並無錯誤。而同案被告甲○○於審理時辯稱：其當日係前往
      榮總看病；丁○○是看完病要回家（見本院九十年四月三日審判筆錄），亦不
      否認被告有在現場。被告空言否認並不足採。況被告係於八十九年十二月二日
      方出境離台，有內政部警政署入出境管理局九十年五月四日（九十）境信昌字
      第二四一一四號函送的被告出入境紀錄資料一份在卷可稽，足見被告上開所辯
      顯非事實。
（二）證人即查獲警員戊○○於本院調查時證稱：「當日乙○○接到一通不詳的電話
      說榮總有人在公車站牌行竊，被告在公車站牌附近見有人上車，利用推擠的方
      式行竊；電話內容有提到行竊人三人的特徵」、「大約十一點半左右，到現場
      後我們有看到檢舉人所說的三人在分錢，其中甲○○拿皮夾內的錢分錢給其他
      二人，他們分錢的地點是在離公車站牌約十公尺左右，分完後他們再走回站牌
      等下一班公車。他們作案的方式是，先由丁○○第一個上車假裝問司機話，中
      間夾丙○○，後面是甲○○，朱的後面是另壹個姓名不詳的同夥，我看到甲○○扒被害人的口袋，已經把皮夾抽起來，他行竊時手上拿著壹件衣服外套，當
      時我假裝是乘客，並且假裝和朋友打手機聊天作掩飾，我當時是在甲○○的左
      後側，當甲○○拿起皮夾時，我就抓住他的手，把衣服拿起來，看到他手上拿
      著壹個黑色皮夾，並且喊抓賊，之後我請乙○○先抓住朱，然後到公車上後面
      把丁○○抓下來，丁○○當時坐在公車倒數第二排的位子，同時臉朝外，我是
      從前方車門處帶下他，另一個同夥我當時有喊其他人幫忙，但沒有人上前幫忙
      ；我當時喊抓賊時丁○○有往後看，並且臉上露出驚愕的表情」（見本院九十
      年二月二十七日訊問筆錄）。依證人戊○○證詞，足認被告有竊盜之事實。
（三）證人即查獲警員乙○○於本院調查時證稱：「當日早上我值班，有一民眾打電
      話進來，說榮總公車站牌有人在行竊，並說他昨天也有被他們扒皮包，我就請
      其他員警一起到現場處理，他說行竊的人其中有壹個人穿一件灰色的外套，留
      西裝頭，並沒有說有三個人。我們到現場之後，把偵防車停在地下道旁邊，之
    後我們在地下道入口的後面看到有三人在分錢，其他一人符合民眾報案的特徵
      ；我們有看到甲○○從皮包內拿錢分給其他二人，當時我們依直覺就認為他們
      三人就是小偷，之後我們又再看到他們再走到公車站牌，當時我人在偵防車上
      ，然後看到丁○○先上車，後面有壹個穿白色衣服的老人，老人的後面是甲○○，朱的後面是另外壹個跑掉的同夥，當時朱伸手要抽取老人左口袋的皮夾，
      老人的身體動一下，所以沒有扒成，他們三人沒有扒成丁○○就走下公車；後
      來他們就在等下一輛公車，過一下子另一輛公車來了，他們一樣用同方式行竊
      ，當時朱已經把丙○○的皮夾抽起來，戊○○大喊抓賊，並抱住甲○○，我見
      狀就趕緊跑來支援，我們當時有表明是警察，被告就大喊警察打人；後來我們
      因為人手有限，另一個同夥就跑掉了」（見本院九十年二月二十七日訊問筆錄
      ）。依證人乙○○證詞，足認被告有竊盜之事實。
（四）證人即被害人丙○○於本院調查時證稱：「當日我是到榮總看完病後，要搭六
      ○六公車回家，我當時要上車時有人把我拉下來（事後得知是便衣警察），並
      告訴我我的皮包被扒」（見本院九十年二月二十七日訊問筆錄）。雖證人丙○○不知其皮包何時被竊，然其將皮包放於褲子左後口袋，正在上公車等情，核
      與證人戊○○、乙○○所述相符。
（五）被害人丙○○遭竊之皮夾經當庭勘驗，並有贓物認領保管收據、照片二幀在卷
      可稽。
（六）綜上所述及本院斟酌審理時所調查之全部證據，足認事實欄所載之犯罪事實可
      以認定。
二、查被告與甲○○夥同另一姓名年籍不詳之成年男子在公車停靠乘客上下之公車站
    牌行竊而未得手，核其所為，係犯刑法第三百二十一條第二項、第一項第四款、
    第六款之加重竊盜未遂罪。被告與甲○○、另一姓名年籍不詳之成年男子間有犯
    意聯絡及行為分擔，均為共同正犯。核被告所為二竊盜行為，時間緊接，所犯罪
    名相同，顯係出於概括之犯意為之，為連續犯，爰依刑法第五十六條之規定論以
    一罪，並加重其刑。另被告已著手於竊盜行為之實施而未遂，依刑法第二十六條
    前段之規定，減輕其刑。依法先加後減之。爰審酌被告竊盜前科累累，經法院多
    次判處刑前強制工作害仍不知悔改，竟在台北榮民總醫院前之公車站牌，趁候車
    乘客眾多，伺機行竊年老體衰行動不便者之財物，犯後毫無悔悟之意等情，量處
    如主文所示之刑。又依竊盜犯贓物犯保安處分條例所為之保安處分其期間，由法
    院以判決諭知，及依本條例宣告強制工作處分，其執行以三年為期，同條例第四
    條、第五條第一項前段分別規定甚明。查被告竊盜前科累累，有上開刑案紀錄簡
    覆表可參，本次又再犯竊盜罪，顯有犯罪習慣，爰併依竊盜犯贓物犯保安處分條
    例第三條第一項第一款規定，宣告應於刑之執行前令入勞動場所強制工作三年。
三、依刑事訴訟法第二百九十九條第一項前段、刑法第第二十八條、第五十六條、第
    三百二十一條第二項、第一項第四款、第六款、第二十六條前段、竊盜犯贓物犯
    保安處分條例第三條第一項第一款、第四條、第五條第一項前段，判決如主文。
本案經檢察官黃梅淑到庭執行職務。
中      華      民      國      九十      年      六     月     五     日
                                   臺灣士林地方法院刑事第一庭
                                       法  官  劉秉鑫
右正本證明與原本無異
如不服本判決應於送達後十日內向本院提出上訴狀
                                       書記官  徐基典
中      華      民      國      九十      年      六     月     五     日
附錄本案論罪科刑法條全文
刑法第三百二十一條


司法院資訊處製作；財團法人民間司法改革基金會備份。
